臺灣高等法院臺中分院刑事判決　　　　　　　　　九十二年度上易字第一八二二號
　　上　訴　人　臺灣台中地方法院檢察署檢察官
　　被　　　告　乙○○
右上訴人因被告傷害案件，不服臺灣臺中地方法院九十二年度易字第一八六三號中華
民國九十二年八月二十六日第一審判決（起訴案號：臺灣臺中地方法院檢察署九十二
年度偵字第二七八二號），提起上訴，本院判決如左：
      主  文
上訴駁回。
      理  由
一、公訴意旨略以：被告乙○○於民國（下同）九十一年六月間，係臺中市○○○○
    街四一八號「黃金橘子暢飲酒店」副理，於九十一年六月十八日凌晨四時三十分
    許，因該酒店公關小姐即告訴人甲○○酒後對於坐檯費有所爭執，被告乙○○認
    為告訴人甲○○不可理喻，竟與該店副理丁○○（經原審另案判決無罪，尚未確
    定）及另一不詳姓名年籍之男子，共同基於傷害他人身體之犯意聯絡，由被告乙○○於上址三樓，先以手掌毆打告訴人甲○○嘴巴，再由丁○○與另該男子以手
    、腳毆打告訴人甲○○，致告訴人自三樓滾落二樓，丁○○與該男子再繼續毆打
    告訴人甲○○，並將告訴人甲○○拖至屋外，始回至上址屋內，致使告訴人甲○○受有頭部外傷併腦震盪、臉部肢體多處挫傷等傷害，案經告訴人甲○○訴由臺
    中市警察局第四分局報告偵辦；因認被告涉犯刑法第二百七十七條第一項之傷害
    罪嫌云云。
二、按犯罪事實應依證據認定之，無證據不得認定犯罪事實；又不能證明被告犯罪或
    其行為不罰者，應諭知無罪之判決，刑事訴訟法第一百五十四條第二項、第三百
    零一條第一項分別定有明文。又刑事訴訟法上所謂認定犯罪事實之證據，係指足
    以認定被告確有犯罪行為之積極證據而言，該項證據自須適合於被告犯罪事實之
    認定，始得採為斷罪資料；又認定犯罪事實所憑之證據，無論係直接證據或間接
    證據，其為訴訟上之證明，須於通常一般之人均不致有所懷疑，而得確信其為真
    實之程度者，始得據為有罪之認定，倘其證明尚未達到此一程度，而有合理之懷
    疑存在，復無其他調查途徑可尋，法院即應為無罪之判決；又告訴人之告訴，係
    以使被告受刑事訴追為目的，是其陳述是否與事實相符，仍應調查其他證據以資
    審認，最高法院二十九年上字第三一０五號、七十六年臺上字第四九八六號、五
    十二年台上字第一三００號著有判例可資參照。
三、公訴人認被告涉有上開傷害罪嫌，無非據告訴人甲○○之指訴，且有報案三聯單
    、診斷證明書、病歷資料各一份附卷可參，被告下肢前後、頭部（後枕）、下巴
    均有受傷，傷勢平均分佈，與單純自三樓跌下所受之傷容易集中身體之一側者有
    別；又告訴人甲○○喝了不少酒，且因坐檯費問題發生爭執，乃被告與告訴人甲○○之指供述相符者堪可採信，而一般人喝酒後，常有腦神經反應變慢之情形，
    是告訴人甲○○因酒力之作用而理解力降低，致被告無論如何解釋，告訴人甲○○均持己見，況告訴人甲○○指訴稱其是上班第二天，對該公司之制度更容易有
    不知之處，則於此情況下，被告因告訴人甲○○不可理喻而出手，甚合事理，為
    其論據。惟訊據被告堅持否認有何前開傷害之犯行，辯稱：案發當時，告訴人甲○○已經喝得很醉，爭執過後，告訴人甲○○欲下樓離去，伊與丁○○怕她跌倒
    ，想過去扶她，告訴人甲○○就跌了下去，伊並未出手毆打告訴人甲○○等語。
    經查：(一)、告訴人甲○○於偵查中指稱：「六月十八日凌晨四、五時左右，他們
    從三樓把我打到二樓，又用踹的把我踢下一樓，在一樓又打我並將我拖出去外面
    ，我有昏倒，醒來天已經亮了，因為公司規定如果有帶客人訂桌的話，一節獎金
    一千，總共有四位客人共作了四節，一節五十分鐘，獎金有一萬六，但是他們不
    給我獎金，我跟他們力爭這筆錢，才發生衝突。」等語（見他字偵查卷第三十一
    、三十二頁），依據告訴人甲○○於此之指述內容，其係於九十一年六月十八日
    凌晨四時三十分許遭被告及丁○○出手毆打，之後告訴人甲○○昏倒在外，迄於
    天亮後醒來，然國軍臺中總醫院之病歷資料卻顯示告訴人甲○○係於九十一年六
    月十七日二十時三十分前往急診（見偵字偵查卷第二十一頁），已與告訴人甲○○之陳述不相符合，若認國軍臺中總醫院之病歷資料有所誤載，則告訴人甲○○
    前往就診之時間亦為九十一年六月十八日二十時三十分許，距離被告傷害之時間
    ，已有十六個小時。況且，告訴人甲○○於九十一年六月二十二日出院，迄於九
    十一年七月一日始向管區派出所報案，有台中市警察局第四分局受理刑事案件報
    案三聯單影本在卷可據（見他字偵查卷第七頁），告訴人甲○○為何不儘速就醫
  並報警查辦，業已啟人疑竇。又告訴人甲○○對於遭受傷害之時間，縱未能精確
    記憶，亦當不致於有太大差距，然告訴人甲○○向管區派出所報案時係指稱於九
    十一年六月十八日上午七時三十分許遭被告毆打，有警訊筆錄可按（見他字偵查
    卷第十二頁），而其於公訴人偵查中卻稱係於九十一年六月十八日凌晨四、五時
    許遭被告毆打，距離案發時間未久，告訴人甲○○卻對於確切案發時間陳述不一
    ，亦令人猜疑。(二)、參酌案發當時告訴人甲○○已經處於酒醉之狀態，對於事理
    之辨識能力及緊急狀況之臨時應變能力均已明顯下降，則此時告訴人甲○○若係
    因下樓梯踩空或跌落，告訴人甲○○亦無足夠之反應能力以防衛自身免於遭受傷
    害，則告訴人甲○○在此情況下，若有跌落樓低摔倒而受有傷害者，不無可能，
    而告訴人甲○○於此狀況下所受之傷害，即有可能遍布全身，是以，尚難以告訴
    人甲○○之傷勢據以推論係遭人毆打所致。又共同被告丁○○雖經因本案亦經檢
    察官另行起訴，但其於原審另案九十二年度易字第一八六六號案審理時亦否認毆
    傷告訴人甲○○，且經原審於九十二年十一月二十五日判決無罪，經本院調閱該
    案卷證可參（筆錄影本存放本院卷第二十五至三十九頁；判決書見本院卷第四十
    至四十二頁），是以對於被告與共同被告出手毆打告訴人甲○○之情節，亦僅有
    告訴人甲○○之唯一指述及驗傷單為據，而告訴人甲○○當時係處於酒醉之狀態
    且發生跌落樓梯之情形，對於告訴人甲○○事後之指述，是否屬實，即有待其他
    事證以資補強，始足以採信，否則以告訴人甲○○處於酒醉狀態下之意識認知，
    本院認有可質疑之處。原審及本院於審理中，經傳喚告訴人甲○○亦未能到庭提
    供其他補強事證以供查證，則對於告訴人甲○○告訴被告及共同被告丁○○出手
    傷害之事實，積極證據尚嫌未足。
四、綜上所述，被告所辯尚堪採信，公訴意旨據以起訴之證據不能證明被告有傷害犯
    行，此外，本院復查無其他確切證據足以證明被告有此犯行，被告犯罪係屬不能
    證明，揆諸首揭規定及判例意旨，原審因而應依刑事訴訟法第三百零一條第一項
    ，諭知被告無罪之判決，核無不當，檢察官提起上訴仍執陳詞以：國軍台中總醫
    院之病歷資料確有告人甲○○受毆打後雙眼浮腫之影印照片，豈是跌落下樓所容
    易造成？云云指摘原判決不當，請求撤銷改判，惟觀諸卷附告訴人甲○○雙眼部
    位受傷之照片（見偵字偵查卷第二十頁），僅能證明有受傷之結果，並未能據該
    照片執為其受傷係由被告傷害所致，是以檢察官之上訴為無理由，應予駁回。
據上論斷，應依刑事訴訟法第三百六十八條，判決如主文。
本案經檢察官丙○○到庭執行職務。
中      華      民      國     九十三     年     一     月     十四 　  日
                                   臺灣高等法院臺中分院刑事第七庭
                                         審判長法　官  江  錫  麟
                                               法　官  黃  日  隆
                                               法  官  謝  說  容
右正本證明與原本無異。
不得上訴。
                                                書記官  陳　振　海
中      華      民      國　  九十三     年      一      月    十五     日
                                                              　　　　　Ｆ
